臺灣臺南地方法院臺南簡易庭民事判決
110年度南小字第209號
原      告  良京實業股份有限公司

法定代理人  平川秀一郎


訴訟代理人  陳慧凱    
被      告  王耀德    

上列當事人間請求返還借款事件，本院於民國110年3月2日言詞
辯論終結，判決如下：
    主      文
被告應給付原告新臺幣45,053元，及其中新臺幣37,787元自民國
93年10月28日起至民國104年8月31日止，按週年利率百分之20計
算之利息，自民國104年9月1日起至清償日止，按週年利率百分
之15計算之利息。
訴訟費用新臺幣1,000元由被告負擔。
本判決得假執行。
    事實及理由
一、原告主張：被告前向訴外人大眾商業銀行股份有限公司（下
    稱大眾銀行）申辦個人信用貸款，自借款始日起除依規定免
    收利息之期間外，自前項期間屆滿之後次日起，利率為年息
    百分之18.25，每月應償付當月最低應付款，如未依約給付
    即視為全部到期，自應繳日（到期日）起至清償日止利率為
    年息百分之20。詎被告未依約履行繳款義務，依借款約定事
    項第11條第1款規定，全部債務視為到期，迄今尚積欠45,05
    3元（本金37,787元）及利息未清償。經大眾銀行將上開債
    權讓與訴外人普羅米斯顧問股份有限公司，普羅米斯顧問股
    份有限公司再將該債權讓與原告並通知被告後，屢經催還，
    被告猶置之不理。爰依消費借貸及債權讓與之法律關係提起
    本訴，並聲明：如主文第一項所示。
二、被告則以：有積欠原告此筆借款，但還有孩子要養，目前沒
    有能力償還，等孩子高中畢業後再跟原告處理等語為辯。　
三、原告主張之上開事實，業據提出與其所述相符之大眾Much現
    金卡申請書、現金卡約定事項、分攤表、債權收買請求暨債
    權讓與證明書、債權讓與證明書、通知催收函、營業帳簿歷
    史交易明細表等件影本（見本院卷第15至25、65至67頁）為
    證，且為被告所不爭執，堪信為真實。被告雖辯稱其現無力
    清償，惟此僅係履行及清償能力之問題，與被告應負之清償
    責任無涉。從而，原告本於消費借貸及債權讓與之法律關係
    ，請求被告清償如主文第一項所示之金額及利息，洵屬有據
    ，應予准許。
四、於小額訴訟程序，法院為訴訟費用之裁判時，應確定其費用
    額；訴訟費用，由敗訴之當事人負擔，民事訴訟法第436條
    之19第1項、第78條分別定有明文。經核本件訴訟費用額為1
    ,000元（即第一審裁判費），爰依前揭規定，確定訴訟費用
    之負擔如主文第二項所示。
五、本件係屬民事訴訟法第436條之8第1項小額訴訟事件，所為
    被告敗訴之判決，依同法第436條之20規定，應依職權宣告
    假執行。
六、據上結論，本件原告之訴為有理由，依民事訴訟法第436條
    之23、第436條第2項、第436條之19第1項、第78條、第436
    條之20，判決如主文。
中　　華　　民　　國　 110　　年　　 3　　月　　 9　　日
                  臺南簡易庭  法　官　張玉萱
以上正本證明與原本無異。
如不服本判決，應於送達後廿日內，向本院提出上訴狀並表明上
訴理由，如於本判決宣示後送達前提起上訴者，應於判決送達後
廿日內補提上訴理由書（須附繕本）。
對於小額程序之第一審判決之上訴，非以其違背法令之理由，不
得為之。且上訴狀內應記載表明（一）原判決所違背之法令及其
具體內容。（二）依訴訟資料可認為原判決有違背法令之具體事
實者。如委任律師提起上訴者，應一併繳納上訴審裁判費。
中　　華　　民　　國　　110 　年　　3 　　月　　10　　日
                              書記官  鄭伊汝